---
title: "TFIDF"
author: "CM"
date: "2018年7月14日"
output: html_document
---

# TFIDF Example

```{r, message = FALSE, warning = FALSE}
library(tm)
library(tmcn)
library(Matrix)
library(wordcloud)
```

### Something before reading
1. 這份 code 使用的 coding style 是遵照 [Google R Coding Style](https://google.github.io/styleguide/Rguide.xml#identifiers)
2. 看到不懂的 function 多用 ?`<function name>` 去查詢
3. 直接把每行 code 複製貼上是最沒有效率的學習方法，同學可以試著想想每行 code 背後代表的意義

### Segmentation, Term Document Matrix
1. 讀檔
2. 把 [1] [2] ... 這種維基百科的註解去掉（文本是從 wiki 複製下來的）
3. 把 docs 轉成 corpus
4. 斷詞
5. 把斷詞結果轉換成 term-document matrix
6. 偷看一下轉換後的結果
```{r warning = FALSE}
docs <- readLines("structuralism.txt")
docs <- gsub("\\[[0-9]+\\]", "", docs)
docs.corpus <- Corpus(VectorSource(docs))
docs.seg <- tm_map(docs.corpus, segmentCN)
docs.tdm <- TermDocumentMatrix(docs.seg, control = list())
inspect(docs.tdm)
```


### TFIDF Counting
1. 計算每個詞的 term frequency
2. 定義計算 idf 的 function
3. 計算 idf
4. tfidf = tf * idf
5. 看一下結果
```{r}
docs.tf <- apply(as.matrix(docs.tdm), 2, function(doc) {doc / sum(doc)})
idf.function <- function(word_doc) { log2( (length(word_doc)+1) / nnzero(word_doc) ) }
docs.idf <- apply(docs.tdm, 1, idf.function)
docs.tfidf <- docs.tf * docs.idf
head(docs.tfidf)
```


### Query of Words
1. 定義查詢函數
2. 查詢 **"結構"**, **"人類學"**, **"整體"** 三個詞在各篇文章的 tfidf 值
```{r}
query.tfidf <- function(q){
  q.position <- which(rownames(docs.tfidf) %in% q)
  q.tfidf <- docs.tfidf[q.position, ]
  return (q.tfidf)
}
query.tfidf(c("結構", "人類學", "整體"))
```

### Cosine Similiarity
1. 定義「計算 x, y 兩向量 cosine 值」函數
2. 計算 **"各篇文章的 tfidf 向量"** 與 **"第一篇文章 tfidf 向量"** 的 cosine 值
```{r}
cos <- function(x, y){
  return (x %*% y / sqrt(x %*% x * y %*% y))[1, 1]
}
# compare with first doc
docs.cos.sim <- apply(docs.tfidf, 2, cos, y = docs.tfidf[, 1])
docs.cos.sim
```

### Wordcloud
1. 計算個詞彙的詞頻總和
2. 把**單詞-詞頻**對應存入 data frame
3. 畫出文字雲
```{r warning = FALSE}
f <- sort(rowSums(docs.tfidf), decreasing = T)
docs.df <- data.frame(
  word = names(f),
  freq = f
)
wordcloud(docs.df$word, docs.df$freq, scale=c(5,0.1), colors=brewer.pal(8, "Dark2"))
```

