---
title: "Regression"
author: "Micc"
date: "July 22, 2018"
output: html_document
---

# Regression Example
> _在這份範例中，我們會示範如何使用一些統計上的技巧來分析你的資料。_

```{r setup, include=FALSE}
knitr::opts_chunk$set(echo = TRUE)
```

### 首先我們讀入來自TIMSS 的 2011 年台灣資料
該資料集內包含了4000多位學生在數學及科學方面的成績、興趣、投入時間，以及家長教育背景、教育資源量
```{r cache=TRUE, warning=FALSE}
dta <- read.table(file = "data/TIMSS2011TW.txt", 
                  header = TRUE)
```

### 來看看它的資料結構和一些基本統計
```{r cache=TRUE, warning=FALSE}
str(dta)
head(dta)
summary(dta)
```


### 對資料有些了解以後我們載入 ggplot2 準備畫圖
```{r cache=TRUE, warning=FALSE}
require(ggplot2)
#將底下的圖設定為黑白配色（theme_bw）
old <- theme_set(theme_bw())
```

---

## Part A. 性別 vs 數學成績

---

### 首先從不同性別的數學分數盒鬚圖開始，並計算其信賴區間
```{r cache=TRUE, warning=FALSE}
ggplot(data = dta, aes(x = gender, y = math)) +
 geom_boxplot() + coord_flip() +
 labs( y = 'math', x = 'gender', 
       title = 'Mathematical Score Box')
```


```{r cache=TRUE, warning=FALSE}
#以下函式計算95%信賴區間
with(dta, 
     tapply(math, gender,
     function(x) 
       c(mean(x) + c(-2, 2) * sd(x)/sqrt(length(x)))))
```

### 以下用 t-test 檢驗不同性別是否存在數學成績差異
```{r cache=TRUE, warning=FALSE}
#此函數會預設進行 Welch 校正，以處理兩樣本變異數不相同的問題
t.test(math ~ gender, data = dta)

#可加上參數 var.equal=TRUE 來假設變異數同值(不做Welch校正)
t.test(math ~ gender, data = dta, var.equal = TRUE)
```

---

## Part B. 父母教育 & 教育資源量 vs 數學成績

---

### 以下觀察父母的教育背景是否與數學成績有關
```{r cache=TRUE, message=FALSE}
library(Hmisc)
```

```{r cache=TRUE, warning=FALSE}
#先把父母教育欄位內各個水準順序定下來(order of factors)
dta$parental.education <- factor(dta$parental.education, 
                       levels = c('elementary school',
                                  'junior high school',
                                  'high school',
                                  'college', 
                                  'university above'))

#看不同父母教育程度下的數學分數平均數
tapply(dta$math, dta$parental.education, mean)

#同父母教育程度下的數學分數平均數，加上信賴區間
ggplot(data = dta, 
       aes(x = parental.education, y = math)) +
  stat_summary(fun.data = 'mean_cl_boot', size = 1) +
  scale_y_continuous(breaks = seq(500, 660, by = 20)) +
  geom_hline(yintercept = mean(dta$math) , 
             linetype = 'dotted') +
  labs(x = '父母教育', y = '數學平均分數') +
  coord_flip()
```

### 在這裡我們推測父母教育的效果可能是教育資源差距造成的，畫圖觀察看看
```{r cache=TRUE, warning=FALSE}
anova(m1 <- lm(math ~ parental.education, data = dta))
ggplot(data = dta, 
       aes(group = parental.education, 
          y = math, x = educational.resources)) +
  geom_point() +
  stat_smooth(method = 'lm', se = F) +
  stat_smooth(aes(group = parental.education, 
          y = math, x = educational.resources), 
          method = 'lm', se = F) + 
  facet_grid( . ~  parental.education) +
  labs(x = '教育資源', y = '數學分數')
```

### 利用以下 ANOVA 檢驗假設是否正確
```{r cache=TRUE, warning=FALSE}
#把教育資源加進模型
anova(m2 <- update(m1, . ~ . + 
            educational.resources, data = dta))
#或許不是父母教育而是教育資源造成
anova(m3 <- update(m2, . ~ . - parental.education,  data = dta))
```

### 將 ANOVA 結果做成圖表輸出，先計算一些需要的數據
```{r cache=TRUE, warning=FALSE}
#將結果放在一個list中
res_lm <- lapply(list(m1, m2, m3), summary)
#比較在控制教育資源下，父母教育的效果
(res_lm[[2]]$r.sq - res_lm[[3]]$r.sq)/res_lm[[2]]$r.sq
anova(m3, m2)
#比較在控制父母教育下，教育資源的效果
(res_lm[[2]]$r.sq - res_lm[[1]]$r.sq)/res_lm[[1]]$r.sq
anova(m1, m2)
```

### 正式畫圖
```{r cache=TRUE, warning=FALSE}
require(coefplot)
m2 <- lm(math ~ parental.education+educational.resources- 1, 
         data = dta)
coefplot(m2, xlab = '估計值', ylab = '迴歸變項', title = '反應變項 = 數學分數')
```

### 把資料與迴歸分析的預測值、殘差與影響度放進資料
```{r cache=TRUE, warning=FALSE}
fit_m2 <- data.frame(dta[, c(2, 12, 13)], fitted = fitted(m2), resid = resid(m2),
                     infl = influence(m2)$hat )
```

### 依父母教育疊合真實觀測值與預測值
```{r cache=TRUE, warning=FALSE}
ggplot(data = fit_m2, aes(x = math, group = parental.education )) +
 stat_density(geom = 'path', position = 'identity') +
 stat_density(geom = 'path', position = 'identity', aes(x = fitted)) +
 geom_vline(xintercept = c(with(dta, tapply(math,parental.education, mean))), linetype = 'dotted')+
 facet_grid(parental.education ~ .) +
 scale_x_continuous(breaks = seq(200, 900, by = 100))+
 labs(x = '數學分數', y = '機率密度')
```

### 看殘差分配，依父母教育，檢視常態與變異數同質假設
```{r cache=TRUE, warning=FALSE}
ggplot(data = fit_m2, aes(x = scale(resid)), group = parental.education ) +
 stat_density(geom = 'path', position = 'identity', aes(linetype = parental.education)) +
 scale_linetype_manual(values = 5:1) +
 guides(linetype = guide_legend(reverse = TRUE)) +
 labs(x = '標準化殘差', y = '機率密度') +
 theme(legend.position = c(.15, .8))
```

### 看看殘差的 Q-Q 圖，依父母教育。檢視常態假設
```{r cache=TRUE, warning=FALSE}
require(lattice)
qqmath(~ scale(resid) | parental.education, data = fit_m2, type = c('p', 'g', 'r'),
       xlab = '常態位數', ylab = '標準化殘差', layout = c(2, 3),
       pch = '.', cex = 2)
```

### 畫預測值與殘差的散佈圖，檢查線性與等分散假設
```{r cache=TRUE, warning=FALSE}
require(MASS)
ggplot(data = fit_m2, aes(x = fitted, y = scale(resid), group = parental.education )) +
  geom_point(pch = 20, size = 1) +
  stat_smooth(method = 'rlm', se = F) +
  facet_grid(parental.education ~ .) +
  labs(x = '數學預測值', y = '標準化殘差')
```

### 呈現影響值（影響估計結果過大的值）與標準化殘差
```{r cache=TRUE, warning=FALSE}
ggplot(data = fit_m2, aes(x = infl, y = scale(resid), group = parental.education)) +
 geom_text(aes(label = rownames(fit_m2)), cex = 2) +
 geom_hline(yintercept = 0, linetype = 'dotted') +
 facet_grid(parental.education ~ .) +
 labs(x = '影響值', y = '標準化殘差')
```

### 看看影響值
```{r cache=TRUE, warning=FALSE}
summary(influence(m2)$hat)
```

### 記得改回舊的配色，不然 R 就黑白下去了
```{r cache=TRUE, warning=FALSE}
theme_set(old)
```

---

## Part C. 接下來分析資料集當中的其他變項是否和數學成績有關

---

```{r cache=TRUE, warning=FALSE}
dta_math <- dta[, c('math', 'math.interest', 
                    'math.evaluation', 'math.input')]
```

### 看看基本統計量
```{r cache=TRUE, warning=FALSE}
colMeans(dta_math)
```

### 呈現兩兩散佈圖
```{r cache=TRUE, warning=FALSE}
require(heplots)
scatterplotMatrix(~ math + math.interest + math.evaluation + math.input, data= dta_math,
  pch = '.', cex = 3, smooth = FALSE, reg.line = FALSE, ellipse = TRUE,
  diagonal = 'none', lower.panel = NULL)

```

### 我們利用corrplot 套件，以圖形顯示相關性的大小
```{r cache=TRUE, warning=FALSE}
require(corrplot)
corrplot(cor(dta_math), method = 'ellipse', order = 'hclust', addrect = 4,
         type = 'upper', tl.pos = 'tp')
corrplot(cor(dta_math), add = TRUE, type = 'lower', method = 'number',
         order = 'hclust', col = 'black', diag = FALSE, tl.pos = 'n', cl.pos = 'n')
```

### 放進三個解釋變項
```{r cache=TRUE, warning=FALSE}
summary(m4 <- lm(math ~ math.interest + math.evaluation + math.input, data = dta_math))
```

### 來看看效果如何
```{r cache=TRUE, warning=FALSE}
coefplot(m4, predictors = c('math.interest', 'math.evaluation', 
                            'math.input'),
 xlab = '估計值', ylab = '迴歸變項(去除截距)', title = '反應變項是數學分數')

require(effects)
plot(allEffects(m4), main = '', ylim = c(550, 670), grid = T)
```

### 利用 lm.beta 套件，計算標準化迴歸係數
```{r cache=TRUE, warning=FALSE}
library(lm.beta)
summary(lm.beta(m4))
```

### 看看控制數學興趣與數學評價後，數學投入的效果
```{r cache=TRUE, warning=FALSE}
summary(m5 <- update(m4, . ~ . - math.input , data = dta_math))
anova(m5, m4)
```

### math ~ math.interest + math.hours + math.evaluation + educational.resources
### dta[,2] ~ dta[,3] + dta[,6] + dta[,4] + dta[,13]
```{r  cache=TRUE, warning=FALSE}
m5 <- lm(math ~ math.interest + math.hours + math.evaluation + educational.resources, data = dta)
fit_m5 <- data.frame(dta[, c(2, 3, 6, 4, 13)], fitted = fitted(m5), resid = resid(m5), infl = influence(m5)$hat)

ggplot(data = fit_m5, aes(x = math, group = math.hours )) +
 stat_density(geom = 'path', position = 'identity') +
 stat_density(geom = 'path', position = 'identity', aes(x = fitted)) +
 geom_vline(xintercept = c(with(dta, tapply(math, math.hours, mean))), linetype = 'dotted')+
 facet_grid(math.hours ~ .) +
 scale_x_continuous(breaks = seq(200, 900, by = 100))+
 labs(x = '數學分數', y = '機率密度')
```